臺灣新北地方法院刑事判決
111年度審易字第1818號
公  訴  人  臺灣新北地方檢察署檢察官
被      告  解勝棠



上列被告因詐欺等案件，經檢察官提起公訴（111年度偵緝字第3
248號、第3249號），被告於準備程序中就被訴事實為有罪之陳
述，本院裁定進行簡式審判程序，茲判決如下：
    主  文
解勝棠犯如附表四所示之罪，處如附表四所示之宣告刑及沒收；
應執行有期徒刑柒月，如易科罰金，以新臺幣壹仟元折算壹日。
    事  實
一、解勝棠於民國109年12月10日，明知無付款之意願與能力，
    仍意圖為自己不法之所有，基於詐欺取財之犯意，透過IG軟
    體私訊功能，佯與黃皓聲相約以新臺幣（下同）3萬元價額
    購買黃皓聲所有之GUCCI包包1只，並訛稱之後將會支付款項
    ，致黃皓聲陷於錯誤，於同日中午12時30分許，在新北市○○
    區○○○路0段000號前，將上開GUCCI包包1只交與解勝棠。詎
    解勝棠後續以週五匯款已屆銀行作業期間、填錯匯款帳號等
    理由藉故推延，其後即避不聯繫，黃皓聲始知受騙。
二、解勝棠於110年3月7日某時，借住於友人林柏燁新北市○○區○
    ○路0段00巷00號4樓住家，竟意圖為自己不法之所有，1.基
    於竊盜之犯意，徒手竊取林柏燁住家內之現金1萬5000元及
    永豐銀行、第一銀行、兆豐銀行之簽帳金融卡各1張。2.另
    基於行使偽造準私文書、詐欺取財及詐欺得利之犯意，冒為
    持卡人本人或經授權之人，以線上刷卡或感應扣款方式而為
    附表一、二、三所示之消費行為，致使附表所示商家陷於錯
    誤而提供商品及服務，另附表一編號3至7、附表三編號4所
    示之消費因存款不足交易失敗而未遂。
三、案經黃皓聲、林柏燁分別訴由新北市政府警察局林口分局、
    三重分局報告臺灣新北地方檢察署檢察官偵查起訴。
    理  由
一、按除被告所犯為死刑、無期徒刑、最輕本刑為3 年以上有期
    徒刑之罪或高等法院管轄第一審案件者外，於第一次審判期
    日前之準備程序進行中，被告先就被訴事實為有罪之陳述時
    ，審判長得告知被告簡式審判程序之旨，並聽取當事人、代
    理人、辯護人及輔佐人之意見後，裁定進行簡式審判程序，
    刑事訴訟法第273 條之1 第1 項定有明文。本件被告所犯係
    死刑、無期徒刑、最輕本刑為3 年以上有期徒刑以外之罪，
    其於準備程序中就被訴事實為有罪之陳述，經本院告知簡式
    審判程序之旨，並聽取公訴人及被告之意見後，認宜進行簡
    式審判程序，爰依上開規定裁定行簡式審判程序。
二、上揭事實，業據被告於偵查、本院準備程序及審理時均坦承
    不諱，其中事實欄一部分，核與告訴人黃皓聲於警詢及偵查
    中之指述情節相符，並有被告與告訴人黃皓聲通訊軟體IG、
    LINE對話紀錄可資為憑；事實欄二部分，核與告訴人林柏燁
    於警詢及偵查中之指述情節相符，並有被告與告訴人林柏燁
    通訊軟體LINE對話紀錄、第一銀行媒體劃撥轉帳代繳扣帳結
    果通知、兆豐國際商業銀行持卡人聲明暨冒用明細、信用卡
    疑似偽冒案件冒用明細、永豐銀行簽帳金融卡消費通知在卷
    足憑，被告犯行堪予認定。
三、論罪科刑：
（一）按網路刷卡交易係持卡人在特約商店網頁或使用電話，將
      其刷卡購買物品或取得服務利益之意思，以文字或代替文
      字之符號、圖畫，輸入電腦網路，藉由電信業者所提供之
      網路訊息傳送服務功能，經電信業者之電腦網路系統，將
      上開電磁記錄加以傳發輸送，再由他人之電腦終端設備予
      以接收、儲存，並可賴該電腦終端設備之螢幕顯示此等足
      以為表示其用意之證明者，應屬刑法第220 條第2 項規定
      之準文書。又按未經他人之授權同意，擅自使用他人之簽
      帳金融卡資料虛偽填載簽帳金融卡卡號並以網路傳輸等部
      分，顯已對該簽帳金融卡交易資料有所主張，縱未於交易
      資料訊息內表明簽帳金融卡申請人，倘由該交易資料足以
      辨明該簽帳金融卡申請人之姓名，客觀上可認該簽帳金融
      卡申請人即係製作名義人者，亦屬冒用他人名義所製作並
      進而行使，此部分則自應成立行使偽造準私文書罪。查就
      附表一編號3、4、5、附表三編號2、3部分均係網路交易
      ，被告未經告訴人林柏燁授權同意，擅自使用告訴人林柏
      燁永豐銀行、兆豐銀行簽帳金融卡資料，虛偽填載簽帳金
      融卡資料而偽造不實線上刷卡消費電磁紀錄並以網路傳輸
      刷卡消費外送、台灣大哥大網路繳費及NETFLIX，揆諸前
      揭說明，此部分自應成立行使偽造準私文書罪。
（二）是核被告就事實欄一部分所為，係犯刑法第339 條第1 項
      之詐欺取財罪。就事實欄二、1.部分所為，係犯刑法第32
      0 條第1 項之普通竊盜罪。就事實欄二、2.部分所為，係
      犯行使偽造準私文書罪（此部分公訴人起訴事實已述及，
      法條漏列）及同法第339 條第1 項之詐欺取財罪、同法第
      339 條第3項、第1 項之詐欺取財未遂罪、同法第339 條
      第2 項之詐欺得利罪、同法第339 條第3項、第2 項之詐
      欺得利未遂罪；被告偽造準私文書之低度行為，應為行使
      之高度行為所吸收，均不另論罪；被告於附表一、二、三
      所示之期間內先後盜刷告訴人林柏燁所有之簽帳金融卡，
      係基於同一犯意，於密切接近之時間實施，侵害同一之法
      益之複次行為，各行為之獨立性極為薄弱，依一般社會健
      全觀念，在時間差距上，難以強行分開，在刑法評價上，
      以視為數個舉動之接續施行，合為包括之一行為予以評價
      ，為接續犯（起訴書認被告就附表一至三所示各次盜刷行
      為，犯意各別，行為互殊，應分論併罰，容有誤會）；又
      被告係以一盜刷行為同時觸犯行使偽造準私文書罪、詐欺
      取財既遂、未遂及詐欺得利既遂、未遂等罪名，為想像競
      合犯，應依刑法第55條之規定，從一重之行使偽造準私文
      書罪處斷。被告所犯上開1次詐欺取財、1次竊盜、1次行
      使偽造準私文書罪間，犯意各別，行為互殊，應予分論併
      罰。爰審酌被告有於5年內因竊盜、侵占案件經法院論罪
      科刑及執行完畢之紀錄，有臺灣高等法院被告前案紀錄表
      1 份可參，暨不思以正當方式獲取所需，行為可訾，兼衡
      其犯罪之動機、目的、手段，對告訴人等所造成之損害以
      及犯後坦承犯行，惟迄未賠償告訴人等損害之態度等一切
      情狀，分別量處如主文所示之刑並定其應執行之刑，及均
      諭知易科罰金之折算標準，以資懲儆。
四、沒收：
    本件被告就事實欄一所示犯行詐得之GUCCI包包1只；就事實
    欄二、1.所示犯行竊得之現金1萬5000元；就事實欄二、2.
    所示犯行詐得之款項合計3094元，均為其犯罪所得之物，雖
    未扣案，仍應依刑法第38條之1 第1 項、第3 項規定宣告沒
    收，於全部或一部不能沒收或不宜執行沒收時，追徵其價額
    。另被告就事實欄二、1.部分所竊得之永豐銀行、第一銀行
    、兆豐銀行之簽帳金融卡各1張，雖未據扣案且未實際合法
    發還予告訴人林柏燁，惟該等物品經告訴人林柏燁向金融機
    構掛失止付後，即失其使用效力，客觀財產價值低微，爰依
    刑法第38條之2 第2 項之規定不予宣告沒收，附此敘明。
據上論斷，應依刑事訴訟法第273 條之1 第1 項、第299 條第1
項前段，刑法第210 條、第216 條、第220 條第2 項、第320 條
第1 項、第339 條第1 項、第2 項、第3項、第55條、第51條第5
 款、第41條第1 項前段、第8 項、第38條之1 第1 項、第3 項
、第38條之2 第2 項，刑法施行法第1 條之1 第1 項，判決如主
文。
本案經檢察官劉恆嘉提起公訴，檢察官詹啟章到庭執行職務。
中　　華　　民　　國　　111 　年　　11　　月　　3 　　日
                  刑事第二十四庭  法  官  徐子涵
上列正本證明與原本無異。
如不服本判決，應於判決送達後20日內敘明上訴理由，向本院提
出上訴狀 (應附繕本) ，上訴於臺灣高等法院。其未敘述上訴理
由者，應於上訴期間屆滿後20日內向本院補提理由書「切勿逕送
上級法院」。
                                  書記官　游士霈
中　　華　　民　　國　　111 　年　　11　　月　　3 　　日
附錄本案論罪科刑法條全文：
中華民國刑法第210條
（偽造變造私文書罪）
偽造、變造私文書，足以生損害於公眾或他人者，處 5 年以下
有期徒刑。
中華民國刑法第216條
（行使偽造變造或登載不實之文書罪）
行使第 210 條至第 215 條之文書者，依偽造、變造文書或登載
不實事項或使登載不實事項之規定處斷。
中華民國刑法第220條
（準文書）
在紙上或物品上之文字、符號、圖畫、照像，依習慣或特約，足
以為表示其用意之證明者，關於本章及本章以外各罪，以文書論
。
錄音、錄影或電磁紀錄，藉機器或電腦之處理所顯示之聲音、影
像或符號，足以為表示其用意之證明者，亦同。
中華民國刑法第320條
意圖為自己或第三人不法之所有，而竊取他人之動產者，為竊盜
罪，處 5 年以下有期徒刑、拘役或 50 萬元以下罰金。
意圖為自己或第三人不法之利益，而竊佔他人之不動產者，依前
項之規定處斷。
前二項之未遂犯罰之。
中華民國刑法第339條
（普通詐欺罪）
意圖為自己或第三人不法之所有，以詐術使人將本人或第三人之
物交付者，處 5 年以下有期徒刑、拘役或科或併科 50 萬元以
下罰金。
以前項方法得財產上不法之利益或使第三人得之者，亦同。
前二項之未遂犯罰之。
附表一：
（被告持告訴人林柏燁永豐銀行簽帳金融卡消費部分）
編號 消費時間 消費金額 消費地點/廠商  1 110年3月14日凌晨0時20分 65元 便利超商  2 110年3月15日凌晨1時36分 25元 便利超商  3  110年3月13日晚間11時6分 280元(存款不足交易失敗) 外送  4 110年3月14日凌晨2時6分 263元(存款不足交易失敗) 外送  5 110年3月14日晚間10時38分 1749元(存款不足交易失敗) 對照附表三編號2，應係台灣大哥大網路繳費  6  110年3月15日凌晨1時29分（起訴書誤載為凌晨1時36分） 1915元(存款不足交易失敗) 頂好WELLCOME新豐店  7 110年3月15日凌晨1時38分 253元(存款不足交易失敗) 計程車 
附表二：
（被告持告訴人林柏燁第一銀行簽帳金融卡消費部分）
編號 消費時間 消費金額 消費地點/廠商  1 110年3月14日凌晨1時59分 180元 台灣大車隊  2 110年3月14日下午3時30分 255元 星巴克  3 110年3月14日下午6時15分 150元 台灣大車隊 
附表三：
（被告持告訴人林柏燁兆豐銀行簽帳金融卡消費部分）
編號 消費時間 消費金額 消費地點/廠商  1 110年3月13日晚間11時8分 280元 UBER  2 110年3月14日晚間10時54分 1749元 台灣大哥大網路繳費  3  110年3月14日晚間11時7分 390元 NETFLIX  4 110年3月15日凌晨1時28分 1915元(存款不足交易失敗) 頂好WELLCOME新豐店 
附表四：
編號 犯罪事實                 宣告刑及沒收                 一    事實欄一                解勝棠犯詐欺取財罪，處有期徒刑參月，如易科罰金，以新臺幣壹仟元折算壹日。未扣案之犯罪所得GUCCI包包壹只沒收，於全部或一部不能沒收或不宜執行沒收時，追徵其價額。     二            事實欄二、1.                                                                  解勝棠犯竊盜罪，處有期徒刑參月，如易科罰金，以新臺幣壹仟元折算壹日。未扣案之犯罪所得現金新臺幣壹萬伍仟元沒收，於全部或一部不能沒收或不宜執行沒收時，追徵其價額。     三            事實欄二、2.                                                                解勝棠犯行使偽造準私文書罪，處有期徒刑肆月，如易科罰金，以新臺幣壹仟元折算壹日。未扣案之犯罪所得新臺幣參仟零玖拾肆元沒收，於全部或一部不能沒收或不宜執行沒收時，追徵其價額。